臺灣花蓮地方法院刑事判決
110年度軍原侵訴字第2號
公  訴  人  臺灣花蓮地方檢察署檢察官
被      告  簡文奕


選任辯護人  何俊賢律師（法扶律師）
上列被告因妨害性自主案件，經檢察官提起公訴（110年度軍偵
字第64號），本院判決如下：
   主　　文
乙○○現役軍人犯對於未滿十四歲之女子為性交罪，處有期徒刑貳
年。緩刑肆年，緩刑期間付保護管束，並應自本判決確定之翌日
起貳年內完成法治教育課程壹場次，且禁止對代號BS000-A11010
8號女子接觸、聯絡。
    犯罪事實
乙○○原為現役軍人（民國110年5月11日入伍、同年8月31日退伍
），於110年6月間結識代號BS000-A110108之女子（98年10月生
，真實姓名年籍詳卷，下稱A女）而成為男女朋友，明知A女於11
0年7月間為未滿14歲之人，竟仍基於對未滿14歲之女子為性交之
犯意，於110年7月2日23時許起至翌（3）日1時許間，在花蓮縣○
○鄉○○○○○○○○○地○○○號詳卷）內，於未違反A女之意願下，接續以
手指及性器進入A女之性器，以此方式與A女發生性交行為共2次
。
    理    由
壹、程序部分
一、現役軍人非戰時犯陸海空軍刑法第44條至第46條及第76條第
    1項之罪，依刑事訴訟法追訴、處罰；犯罪在任職服役前，
    發覺在任職服役中者，依本法追訴審判。但案件在追訴審判
    中而離職離役者，初審案件應移送該管第一審之法院，上訴
    案件應移送該管第二審之法院審判；犯罪在任職服役中，發
    覺在離職離役後者，由法院審判；前二項規定，按行為時之
    身分適用法律，軍事審判法第1條第2項第1款、第5條第1至3
    項分別定有明文。經查，被告乙○○於110年5月11日入伍，於
    本案發生時為現役軍人乙節，有被告個人兵籍資料查詢結果
    在卷可參（見本院卷第17頁），而其所犯係陸海空軍刑法第
    76條第1項第7款妨害性主罪章之罪，犯罪發覺時亦在服役中
    ，依上開規定，應依刑事訴訟法規定追訴、處罰，本案由臺
    灣花蓮地方檢察署檢察官向本院提起公訴，本院依法有審判
    權，合先敘明。
二、本院下列所引用之被告以外之人於審判外之言詞陳述，被告
    及其辯護人於本院準備程序時同意均有證據能力，且於言詞
    辯論終結前未聲明異議（見本院卷第69至70、101至107頁）
    ，本院審酌該等證據核無違法取證或證明力顯然過低之情事
    ，依各該陳述作成時之狀況並無不適當或顯不可信之情形，
    認均適當，依刑事訴訟法第159條之5之規定，應有證據能力
    。
貳、實體部分
一、上揭犯罪事實，業據被告於警詢、偵訊、本院準備及審理時
    坦承不諱（見警卷第8至11頁，軍偵字卷第17至19頁，本院
    卷第65至68、104至105頁），核與證人即被害人A女於警詢
    及偵訊之證述、證人即告訴人BS000-A110108A（即A女之母
    ，下稱B女，真實姓名詳卷）之證述相符（見警卷第1至4、1
    2至13頁，他字卷第31至32、45至49頁），並有指認犯罪嫌
    疑人紀錄表、手繪案發現場平面圖、現場照片、民宿入住簡
    易登記紀錄、花蓮縣警察局婦幼警察隊受理案件證明單、花
    蓮縣政府社會處保護性個案知會單、性侵害案件減少被害人
    重複陳述作業訊前訪視紀錄表、性侵害案件代號與真實姓名
    對照表、性侵害案件驗證同意書、佛教慈濟醫療財團法人花
    蓮慈濟醫院110年7月20日受理疑似性侵害事件驗傷診斷書在
    卷可稽（見警卷第5至6、14至15、31、33至37頁，他字卷第
    3至5、9至11頁，臺灣花蓮地方檢察署不公開資料袋），足
    見被告任意性自白與卷內事證相符，應認屬實。本案事證明
    確，被告犯行已堪認定，應依法論科。
二、論罪科刑
（一）核被告所為，係犯陸海空軍刑法第76條第1項第7款、刑法
      第227條第1項之現役軍人犯對於未滿14歲之女子為性交罪
      ，應依刑法第227條第1項規定論處。又上開犯罪係就被害
      人年齡未滿14歲者所為之特別處罰規定，依兒童及少年福
      利與權益保障法第112條第1項但書規定，自毋庸再依同條
      項前段規定加重處罰，附此敘明。
（二）被告於犯罪事實欄所載時、地，對A女所為犯罪事實欄所
      載之數性交行為，係於密接時、地實施侵害同一之法益，
      各行為之獨立性極為薄弱，依一般社會健全觀念難以強行
      分離，應認各個舉動為犯罪行為之一部分，而包括於一行
      為予以評價，為接續犯而論以單純一罪。
（三）按刑法第59條規定犯罪之情狀可憫恕者，得酌量減輕其刑
      ，其所謂「犯罪之情狀」，與同法第57條規定科刑時應審
      酌之一切情狀，並非有截然不同之領域，於裁判上酌減其
      刑時，應就犯罪一切情狀(包括第57條所列舉之10款事項)
      ，予以全盤考量，審酌其犯罪有無可憫恕之事由，即有無
      特殊之原因與環境，在客觀上足以引起一般同情，以及宣
      告法定低度刑，是否猶嫌過重等等，以為判斷。查被告本
      案所為對A女身心健全發展影響甚頗，然被告本案所犯刑
      法第227條第1項，為3年以上10年以下有期徒刑之罪，法
      定刑非輕，衡以被告於上開行為時甫成年之際，思慮未周
      ，於本案之前並無任何前科紀錄，有臺灣高等法院被告前
      案紀錄表存卷可參（見本院卷第19頁），素行尚稱良好。
      而被告犯後始終坦承犯行，且於本院審理庭期與告訴人B
      女以新臺幣（下同）10萬元達成和解，並當庭給付完畢，
      有本院和解筆錄在卷可憑（見本院軍原侵附民卷），犯後
      態度良好。而A女表示願意原諒被告、告訴人表示算了等
      語（見本院卷第106頁），是認被告犯後已積極彌補損害
      ，並取得告訴人及A女之諒解。綜上各情，認倘處以本罪
      最輕本刑有期徒刑3年仍嫌過重，其犯罪情狀相較於法定
      之重刑，在客觀上足以引起一般人之同情，情節尚堪憫恕
      ，爰依刑法第59條規定，就所犯上開之罪，減輕其刑。
（四）爰審酌被告於案發時知悉A女為未滿14歲之人，思慮未臻
      成熟，欠缺充足之判斷性自主能力，猶仍無法克制己身慾
      望而與A女發生性交行為，所為究屬不該。惟念被告乃因
      一時思慮不周致為本案犯行，雙方當時屬男女朋友關係，
      被告並無違反A女意願，手段尚屬和平，且犯後始終坦承
      犯行，並於本院審理期間已與告訴人和解而當庭給付和解
      金10萬元，業如上述，參以被告前無犯罪前科紀錄，有上
      開被告前案紀錄表在卷可考，素行尚可，兼衡其自陳高中
      肄業之智識程度、從事水泥工、家庭經濟狀況普通、需扶
      養母親（見本院卷第106頁）等一切情狀，量處如主文所
      示之刑。
三、緩刑宣告
（一）被告前未曾因故意犯罪而受有期徒刑以上刑之宣告，此有
      上揭被告前案紀錄表在卷可憑，其因一時失慮致罹刑典，
      於犯後始終坦承犯行，且與告訴人和解並給付賠償等情，
      既如前述。A女表示願原諒被告，對本案無意見等語，告
      訴人則表示同意給予被告緩刑，但希望被告不再與A女有
      任何瓜葛等語（見本院卷第106頁），被告經此偵審程序
      之教訓後應能知所警惕，信無再犯之虞，本院因認其所受
      宣告之刑以暫不執行為適當，爰依刑法第74條第1項第1款
      之規定，宣告如主文之緩刑期間，以勵自新。
（二）為加強被告之法治觀念，使其於緩刑期內能深知警惕，避
      免再度犯罪，爰依刑法第74條第2項第8款之規定，命被告
      應接受法治教育如主文所示。復依告訴人上開意見，併依
      兒童及少年福利與權益保障法第112條之1第2項第3款之規
      定，諭知被告於緩刑期間內不得再與A女接觸、聯絡。另
      被告係成年人故意對兒童犯刑法妨害性自主罪章之罪，而
      受緩刑之宣告，且有附帶刑法第74條第2項第8款所定之事
      項，是依刑法第93條第1項第1款、第2款、兒童及少年福
      利與權益保障法第112條之1第1項等規定，諭知於緩刑期
      內應付保護管束。至被告倘未遵期履行前開負擔且情節重
      大，足認原宣告之緩刑難收其預期效果，而有執行刑罰之
      必要者，本院自得依刑法第75條之1第1項第4款之規定，
      撤銷其緩刑宣告，併此敘明。
據上論斷，應依刑事訴訟法第299條第1項前段，判決如主文。
本案經檢察官甲○○提起公訴，檢察官簡淑如到庭執行職務。
中　　華　　民　　國　 111　　年　　 3　　月　　31　　日
           　　　 刑事第二庭    審判長法  官　黃英豪
               　               　　　法　官　黃夢萱
　　　　　　　　　　　　　　　　　  　法　官　蔡瑞紅
以上正本證明與原本無異。
如不服本判決應於收受送達後20日內向本院提出上訴書狀，並應
敘述具體理由。其未敘述上訴理由者，應於上訴期間屆滿後20日
內向本院補提理由書(均須按他造當事人之人數附繕本)「切勿逕
送上級法院」。告訴人或被害人如對於本判決不服者，應具備理
由請求檢察官上訴，其上訴期間之計算係以檢察官收受判決正本
之日期為準。
辯護人依據刑事訴訟法第346條、公設辯護人條例第17條及律師
法第32 條第2項、第36條等規定之意旨，尚負有提供法律知識、
協助被告之義務（含得為被告之利益提起上訴，但不得與被告明
示之意思相反）。
因疫情而遲誤不變期間，得向法院聲請回復原狀。　　　　　　
中　　華　　民　　國　　111 　年　　3 　　月　　31　　日
                                      書記官  駱亦豪 
附錄本案論罪科刑法條全文：
陸海空軍刑法第76條
現役軍人犯刑法下列之罪者，除本法另有規定外，依各該規定處
罰：
一、外患罪章第109條至第112條之罪。
二、瀆職罪章。
三、故意犯公共危險罪章第173條至第177條、第185條之1、第18
    5條之2、第185條之4、第190條之1或第191條之1之罪。
四、偽造文書印文罪章關於公文書、公印文之罪。
五、殺人罪章。
六、傷害罪章第277條第2項、第278條第2項之罪。
七、妨害性自主罪章。
八、在營區、艦艇或其他軍事處所、建築物所犯之竊盜罪。
九、搶奪強盜及海盜罪章。
十、恐嚇及擄人勒贖罪章。
前項各罪，特別法另有規定者，從其規定。
戰時犯前二項之罪者，得加重其刑至二分之一。
中華民國刑法第227條
對於未滿十四歲之男女為性交者，處3年以上10年以下有期徒刑
。
對於未滿十四歲之男女為猥褻之行為者，處6月以上5年以下有期
徒刑。
對於十四歲以上未滿十六歲之男女為性交者，處7年以下有期徒
刑。
對於十四歲以上未滿十六歲之男女為猥褻之行為者，處3年以下
有期徒刑。
第1項、第3項之未遂犯罰之。